【裁判字號】    89,易,1247
【裁判日期】    890811
【裁判案由】    毒品危害防制條例
【裁判全文】
台灣台中地方法院刑事判決                        八十九年度易字第一二四七號
    公  訴  人  台灣台中地方法院檢察署檢察官
    被      告  甲○○
右列被告因毒品危害防制條例案件，經臺灣臺中地方法院檢察署檢察官提起公訴 (八
十九年度毒偵字第二一一五號)，及同署檢察官移送併辦 (八十九年度毒偵字第三八
七０號)，並經同署檢察官於本院審判時以言詞追加起訴，本院判決如左︰
    主      文
甲○○連續施用第二級毒品，累犯，處有期徒刑陸月，如易科罰金，以參佰元折算壹
日。又，持有第二級毒品，累犯，處有期徒刑參月，如易科罰金，以參佰元折算壹日
；扣案之安非他命壹包 (含袋重參點參公克)沒收銷燬之。主刑部分應執行有期徒刑
捌月，如易科罰金，以參佰元折算壹日。
    事      實
一、甲○○曾於民國八十三年九月間，因違反麻醉藥品管理條例案件，經本院判處有
    期徒刑四月確定，於八十四年四月二十六日執行完畢，仍不知警惕。因施用毒品
    案件，經依本院以八十八年度毒聲字第二號裁定送觀察、勒戒後，認無繼續施用
    毒品之傾向，由台灣台中地方法院檢察署檢察官於八十八年一月十四日以八十八
    年度偵字第一一００號處分不起訴確定。復因施用毒品案件，經本院以八十八年
    度毒聲字第三八００號裁定送觀察、勒戒後，仍無繼續施用毒品之傾向，經台灣
    台中地方法院檢察署檢察官於八十八年九月四日以八十八年度毒偵字第四二四號
    、偵字第一二六一六號為不起訴處分確定。猶不知悔改，明知安非他命已列為毒
    品危害防制條例第二條第二項第二款所稱之第二級毒品，竟基於施用第二級毒品
    安非他之概括犯意，先於八十八年十二月十日凌晨二時許，自綽號「瘋子」之不
    詳姓名人處，購得第二級毒品安非他命後，即在台中縣大里市○○○路旁其所有
    之自小貨車內，先將安非他命放置在鋁箔紙上，然後加以火烤使生煙氣再以口鼻
    吸其煙氣之方法，施用第二級毒品安非他命一次；其後於八十九年二月二十日凌
    晨二時十分許，為警逮捕採其尿液時回溯三日內某時，在不詳地點，以不詳方法
    ，又施用第二級毒品安非他命一次。另甲○○於八十九年二月十九日晚間十一時
    四十四分許，受綽號「瘋子」之不詳姓名人之託，至台中縣大里市○○路大里國
    小前，向另一不詳姓名男子，拿取第二級毒品安非他命一包 (含袋重三．三公克
    )而持有之。嗣先於八十八年十二月十三日晚間十時三十分許，在台中縣大里
    市○○路九八巷內，為台中市警察局第三分局員警查獲，經採集其尿液送驗，呈
    甲基安非他命陽性反應；另於八十九年二月十九日晚間十一時四十五分許，在台
    中縣大里市○○路大里國小前，為台中市警察局第一分局員警查獲，並扣得其所
    持有之安非他命一包 (含袋重三．三公克)，經採集其尿液送驗，亦呈甲基安非
    他命陽性反應。
二、案經臺中市警察局第三分局報請臺灣臺中地方法院檢察署檢察官偵查起訴及臺中
    市警察局第一分局報請同署檢察官移送併辦並經同署檢察官於本院審判時以言詞
    追加起訴。
    理  由
一、右揭持有第二級毒品安非他命之之事實，業據被告甲○○坦承不諱，並有扣案之
    安非他命一包 (含袋重三．三公克)可資佐證，因而事證明確，被告此部分之犯
    行洵堪認定。
二、訊據被告矢口否認有何施用第二級毒品安非他命犯行，辯稱：伊自前次觀察勒戒
    完畢後即未再施用毒品云云，惟查：一般人如未施用毒品，其尿液中自無從檢測
    出有何毒品之陽性反應，此為眾所周知之情形。被告曾於八十八年十二月十日凌
    晨二時許在右揭時地施用第二級毒品安非他命一次之事實，業據被告於警訊時坦
    承不諱，而被告於八十八年十二月十三日為警查獲時所採取之尿液，經送請台中
    市衛生局檢驗結果確檢出有甲基安非他命陽性反應，此有該局煙毒尿液檢驗成績
    書一紙在卷可查，被告該次施用安非他命之犯行，至為明確；另被告於八十九年
    二月二十日凌晨二時十分許為警查獲時所採取之尿液，經送請台中市衛生局檢驗
    結果，仍檢出有甲基安非他命陽性反應，此亦有該局煙毒尿液檢驗成績書一紙在
    卷可查，而送驗之尿液為被告所排放，且係其親自封口，業據被告於警訊時供明
    ，按一般吸食或施打煙毒品者，八小時內約有八十％量於尿中排出，廿四小時後
    剩餘量之九十％再排出，七十二小時後仍有微量排出，而因人體代謝差異 (即成
    癮者)，其代謝時間慢，故於一百二十小時內，利用較具公信力之儀器 (如氣相
    層析質譜儀)，仍「可能」被檢測出，此有憲兵司令部 (八十)鑑驗字一七四六號
    函可稽，因本件尿液檢驗並未以上開精密儀器檢測，堪認被告於八十九年二月二
    十日凌晨二時十分許為警查獲前三日內 (即七十二小時內)，應確有在某不詳地
    點以不詳方法強用第二級毒品安非他命一次。因而事證明確，被告施用第二級毒
    品安非他命之犯行亦洵堪認定。
三、被告前因施用毒品案件，經依本院以八十八年度毒聲字第二號裁定送觀察、勒戒
    後，認無繼續施用毒品之傾向，由台灣台中地方法院檢察署檢察官於八十八年一
    月十四日以八十八年度偵字第一一００號處分不起訴確定；復因施用毒品案件，
    經本院以八十八年度毒聲字第三八００號裁定送觀察、勒戒後，仍無繼續施用毒
    品之傾向，經台灣台中地方法院檢察署檢察官於八十八年九月四日以八十八年度
    毒偵字第四二四號、偵字第一二六一六號為不起訴處分確定，有不起訴處分書二
    紙在卷可按。查安非他命係屬毒品危害防制條例第二條第二項第二款所指之第二
    級毒品，是被告因施用毒品由檢察官二次為不起訴處分確定後，三犯施用第二級
    毒品安非他命，所為係犯同條例第十條第二項之施用第二級毒品罪。另被告受綽
    號「瘋子」之不詳姓名人之託而持有第二級毒品安非他命，此部分所為核係犯同
    條例第十一條第二項之持有第二級毒品罪。被告為施用而持有第二級毒品安非他
    命之行為，既意在供己施用，故持有之低度行為，應為施用之高度行為所吸收，
    不另論罪。又一般施用毒品者，均具有反覆實施性，是被告先後二次施用第二級
    毒品安非他命之行為，其犯罪構成要件既相同，顯係基於概括犯意為之，為連續
    犯，應依刑法第五十六條規定論以一罪，並加重其刑。如事實欄所示施用第二級
    毒品安非他命之犯罪事實，公訴人雖僅起訴八十八年十二月十日凌晨二時許施用
    第二級毒品安非他命一次之犯罪事實，就另一次施用行為之犯罪事實未經起訴，
    惟被告就該部分，既與起訴部分有連續犯之裁判上一罪關係，為起訴效力所及，
    自在本院所應審理之範圍。而被告所犯上開連續施用第二級毒品罪及持有第二級
    毒品罪之間，犯意各別，行為互殊，應予分論併罰。查被告曾於八十三年九月間
    因違反麻醉藥品管理條例案件，經本院判處有期徒刑四月確定，於八十四年四月
    二十六日執行完畢，有卷附台灣高等法院被告全國前案紀錄表及台灣台中地方法
    院檢察署刑案資料查註紀錄表在卷可考，其於執行完畢後五年內，再犯本件有期
    徒刑以上之刑之罪，係累犯，應依法加重其刑。爰審酌被告前因施用毒品犯行，
    甫經二次觀察、勒戒後，猶故態復萌，再施用毒品不輟，無視於毒品對於自身健
    康之戕害及國家對於杜絕毒品犯罪之禁令，惡性非輕，並審酌被告施用第二級毒
    品之次數，犯後坦承持有第二級毒品，惟否認施用第二級毒品犯行之犯後態度等
    一切情狀，分別量處如主文所示之刑，且定應執行之刑，並諭知易科罰金之折算
    標準。扣案之安非他命一包 (含袋重三．三公克)，為查獲之毒品，應依毒
    品危害防制條例第十八條第一項前段規定宣告沒收銷燬之。
四、按於第一審辯論終結，得就與本案相牽連之犯罪或本罪之誣告罪，追加起訴；追
    加起訴，得於審判期日以言詞為之，刑事訴訟法第二百六十五條定有明文。本件
    被告持有第二級毒品罪部分，係經台灣台中地方法院檢察署蒞庭檢察官於本院八
    十九年七月二十八日審判時以言詞追加起訴，本院自應併予審理判決，附此敘明
    。
據上論斷，應依刑事訴訟法第二百九十九條第一項前段，毒品危害防制條例第十條第
二項、第十一條第二項、第十八條第一項前段、第二十條第三項前段，刑法第十一條
前段、第五十六條、第四十七條、第五十一條第五款、第四十一條，罰金罰鍰提高標
準條例第二條，判決如主文。
中      華      民      國      八十九      年      八      月    十一  日
                                    台灣台中地方法院刑事第七庭
                                            法  官 劉  長  宜
右正本證明與原本無異。
如不服本判決，應於判決送達後十日內向本院提出上訴狀，上訴於臺灣高等法院臺中
分院( 須附繕本 )。
                                             書記官 巫  偉  凱
中      華      民      國     八十九        年      八     月  十四    日
附錄論罪科刑之法條︰
毒品危害防制條例第十條第二項：施用第二級毒品者，處三年以下有期徒刑。
毒品危害防制條例第十一條第二項：持有第二級毒品者，處二年以下有期徒刑、拘役
或新台幣三萬元以下罰金。


司法院資訊處製作；財團法人民間司法改革基金會備份。
